【裁判字號】    99,交聲,877
【裁判日期】    990827
【裁判案由】    交管條例聲異
【裁判全文】
臺灣板橋地方法院交通事件裁定         99年度交聲字第877號
原處分機關  交通部公路總局臺北區監理所蘆洲監理站
異  議  人
即受處分人  乙○○
上列異議人即受處分人因違反道路交通管理處罰條例案件，不服
交通部公路總局臺北區監理所蘆洲監理站中華民國99年4 月7 日
北監蘆字第裁46-C00000000號裁決處分（舉發案號：臺北縣政府
警察局99年2 月28日北縣警交大字第C00000000 號），聲明異議
，本院裁定如下：
    主  文
異議駁回。
    理  由
一、原處分意旨略以：異議人即受處分人乙○○於民國99年2 月
    28日9 時57分許，駕駛車號111-EWN 號重型機車，行經有燈
    光號誌管制之臺北縣三重市○○○路與中正北路428 巷之交
    岔路口，因有闖紅燈之違規行為，經臺北縣政府警察局三重
    分局大有派出所執勤員警製單舉發，並查證違規屬實，爰依
    道路交通管理處罰條例第53條第1 項規定裁處罰鍰新臺幣（
    下同）1,800 元，並依同條例第63條第1 項第3 款規定（漏
    引第3 款）記違規點數3 點。
二、異議意旨略以：異議人當時騎機車到達臺北縣蘆洲市○○○
    路○ 段與五股交岔路口，執勤員警才騎機車過來攔停說異議
    人闖紅燈，並說違規地點是在臺北縣三重市○○○路，中間
    已過了3 、4 個紅綠燈，會不會追太遠？為何不鳴警笛？如
    何證明確實是異議人違規呢？員警不會看錯嗎？異議人當時
    趕著上班才配合簽收舉發通知單，員警有叫我去申訴云云。
三、按汽車駕駛人，行經有燈光號誌管制之交岔路口闖紅燈者，
    處1,800 元以上5,400 元以下罰鍰，並記違規點數3 點，道
    路交通管理處罰條例第53條第1 項、第63條第1 項第3 款分
    別定有明文。
四、經查：
  (一)本件異議人即受處分人乙○○於99年2 月28日9 時57分許，
    駕駛車號111-EWN 號重型機車，行經有燈光號誌管制之臺北
    縣三重市○○○路與中正北路428 巷之交岔路口，因有闖紅
    燈之違規行為，經臺北縣政府警察局三重分局大有派出所執
    勤員警製單舉發，異議人依限到案提出申訴，原處分機關函
    請舉發單位查復並綜合相關資料審查結果，認上開違規屬實
    ，遂依道路交通管理處罰條例53條第1 項，裁處罰鍰1,800
    元，並依同條例第63條第1 項第3 款規定（漏引第3 款）記
    違規點數3 點等情，此有舉發通知單、交通違規案件陳訴單
    及查詢、交通部公路總局臺北區監理所蘆洲監理站99年3 月
    16日北監蘆三字第0992002096號函、臺北縣政府警察局三重
    分局99年3 月23日北縣警重交申字第0990013658號函、違反
    道路交通管理事件裁決書等影本各1 份附卷可稽。另經本院
    依職權傳喚證人即執勤員警甲○○到庭結證略以：當時我騎
    警用機車執行巡邏勤務，沿中正北路由蘆洲往三重方向行駛
    ，抵達中正北路與中正北路428 巷口，管制中正北路行向的
    號誌是紅燈，所以我就停車等紅燈，這時我看到異議人騎機
    車從對向過來（即沿中正北路由三重往蘆洲方向行駛），闖
    紅燈沒有停車，我剛抵達該路口，號誌早就已經變成紅燈，
    （中正北路上的）全部車輛都停下來，只有異議人一台車從
    對向闖過來，我就騎車迴轉去追異議人機車，異議人是沿中
    正北路右轉331 巷，到中正北路331 巷與蘆洲永安南路1 段
    1 巷路口追到異議人，就在該處將異議人攔停舉發，該處距
    離違規地點約2 百公尺……追異議人的過程中，我跟異議人
    機車距離大概1 公尺，因為異議人不停車，所以才追了2 百
    公尺，不可能追錯車等語（見本院99年5 月19日訊問筆錄第
    2 、3 頁），並當庭繪製現場圖1 紙附卷為證。查證人甲○
    ○是警察，當時依法執行勤務，與異議人素不相識，彼此間
    無任何怨隙，衡情自無甘冒偽證罪責，設詞誣陷異議人之虞
    。觀諸上揭證詞，證人甲○○當時適在執行巡邏勤務，駕駛
    警用機車抵達交岔路口，對於現場燈號情形、相關車輛動向
    應有特別注意，且證人於抵達違規路口之際，管制中正北路
    行向之號誌已是紅燈，斯時中正北路之車輛均已依號誌指示
    停車等候，唯有一輛機車從對向穿越路口而過，證人隨即騎
    車迴轉緊追，未有拉開距離情事，洵無異議人所揣測員警看
    錯或追錯車之可能。準此，足認異議人當時駕駛機車，行經
    有燈光號誌管制之臺北縣三重市○○○路與中正北路428 巷
    之交岔路口，確有闖紅燈之違規事實無疑。
  (二)從而，本件舉發單位認異議人有闖紅燈之違規行為，製單對
    於異議人為舉發，經異議人依限到案提出申訴後，原處分機
    關依道路交通管理處罰條例第53條第1 項、第63條第1 項第
    3 款規定（漏引第3 款），並斟酌違反道路交通管理事件統
    一裁罰基準表所定標準，對異議人裁處罰鍰1,800 元，並記
    違規點數3 點，均屬有據，核無違法或不當之處。異議人執
    持前詞，對原處分機關所為之裁決處分聲明異議，為無理由
    ，應予駁回。
五、依道路交通管理處罰條例第87條第2 項，道路交通案件處理
    辦法第19條，裁定如主文。
中    華    民    國    99    年    8     月    27    日
                  交通法庭  法  官  朱嘉川
以上正本證明與原本無異。
如不服本裁定應於送達後5 日內向本院提出抗告狀。
                            書記官  陳聖儒
中    華    民    國    99    年    8     月    27    日

司法院資訊處製作；財團法人民間司法改革基金會備份。
